【裁判字號】    99,小上,79
【裁判日期】    991220
【裁判案由】    給付貨款
【裁判全文】
臺灣桃園地方法院民事裁定              99年度小上字第79號
上  訴  人  游富強
訴訟代理人  游經國
被上訴人    中壢美亞建材有限公司
法定代理人  陳金桂
上列當事人間請求給付貨款事件，上訴人對於中華民國99年6 月
14日本院中壢簡易庭99年度壢小字第390 號第一審判決提起上訴
，本院裁定如下：
    主  文
上訴駁回。
第二審訴訟費用新臺幣壹仟伍佰元由上訴人負擔。
    理  由
一、按對於小額程序之第一審裁判之上訴或抗告，非以其違背法
    令為理由，不得為之；上訴狀內應記載上訴理由，表明(一)原
    判決所違背之法令及其具體內容，(二)依訴訟資料可認為原判
    決有違背法令之具體事實，民事訴訟法第436 條之24第2 項
    、第436 條之25分別定有明文。所謂判決有違背法令，乃指
    判決不適用法規或適用不當，為同法第468 條所明定，此亦
    為小額事件之上訴程序所準用（民事訴訟法第436 條之32第
    2 項參照）。而以判決有不適用法規或適用不當為上訴理由
    時，其上訴狀或理由書應有具體之指摘，並揭示該法規之條
    項或內容，若係成文法以外之法則，應揭示該法則之旨趣，
    倘為司法院解釋或最高法院之判例，則應揭示該判解之字號
    或其內容，如依民事訴訟法第469 條所列第1 款至第5 款理
    由提起上訴時，其上訴狀或理由書應揭示合於該條款之事實
    ，上訴理由狀如未依此項方法表明者，即難認為已對原判決
    之違背法令有具體之揭示，其上訴自難認為合法，最高法院
    71年台上字第314 號判例可資參照。
二、本件上訴意旨略以：原審判決涉嫌違法、便宜行事，對最關
    鍵之屋主未查證，磁磚建材為修繕房屋之用，以使用者付費
    為原則，使用建材地磚，難道可以免費使用而不需付費，故
    原審未予調查使用該磁磚之屋主，卻逕以自由心證而判決，
    已使上訴人信用破產，生意一落千丈。況上訴人並未曾使用
    被上訴人所交付至平鎮市○○路之地磚建材，且該建材亦非
    上訴人所簽收，實無證據可資證明係上訴人所使用，上訴人
    更得請求被上訴人返還溢收之貨款新台幣（下同）5,656 元
    。再依一般土木工程之包商與建材行之交易習慣，可知(1)不
    認識之包商，建材行會要求先付二至三成之定金，並在送交
    貨品至指定地點同時，請求給付貨款現金。(2)好的包商客戶
    ，不必先付訂金，送貨至客戶指定地點，如客戶不在由他人
    代簽後，必須馬上與客戶確定。(3)為防止客戶訂貨、貨款未
    結帳，愈欠愈多，必須每月結帳一次（若金額較大，甚至每
    星期結帳），由建材行印出客戶出貨請求貨款明細表並由客
    戶簽收，客戶確認後，則開約2 個月之支票予建材行作為完
    成交易。(4)如客戶與建材行每月結帳後，發生爭執，則該客
    戶即經列為不受歡迎沒信用之客戶。而系爭上訴人所簽發之
    2 個月支票140,000 部分，實與系爭平德路部分之買賣無關
    ，為此提出本件上訴。請求(一)原判決廢棄。(二)被上訴人在一
    審之訴駁回。(三)第一、二審訴訟費用由被上訴人負擔。並請
    依不當得利請求權判決位於桃園縣平鎮市○○路4 巷1 弄25
    號房屋之現任及前任屋主侯章憲與林桂珠返還被上訴人5,65
    6 元。
三、經查，上訴人上開主張，均係陳明其認為被上訴人送貨至桃
    園縣平鎮市○○路部分，其並非該部分買賣契約之當事人，
    自毋庸給付該部分貨款予被上訴人，原審忽視上訴人並未受
    領及使用該部分貨物，即認其為買賣契約之當事人，並判決
    上訴人應給付該部分剩餘買賣價金予被上訴人，實有未當等
    語，乃係在指訴原審認定事實及取捨證據之不當，並未具體
    說明原審判決有何不適用法規或適用法規不當之情形，亦未
    揭示該法規之條項或其內容，又或有合於民事訴訟法第469
    條所列各款之事實，難認已就原審判決有如何違背法令情事
    為具體之指摘，揆諸首揭說明，自不得謂為合法表明上訴理
    由，則本件上訴於法不合，應予駁回。
四、再按當事人於第二審程序不得為訴之變更、追加或提起反訴
    ，此乃民事訴訟法第436 條之27所明定。是查，上訴人於上
    訴狀中載立非本案當事人之侯章憲、林桂珠為被告，並在主
    旨中記載請求本院判決返還5,656 元之不當得利，似為提起
    反訴及追加被告；嗣經上訴人陳明因認其非被上訴人之債務
    人，真正債務人為侯章憲、林桂珠，其欲要求此二人返還5,
    656 元之不當得利予被上訴人，其始列載此二人為被告並於
    上訴狀主旨中載明要求返還不當利之字句（此可參本院99年
    12月15日之公務電話紀錄單），然該部分依上開說明，顯非
    適法，況上訴人之上訴既因不合法而經本院裁定駁回，上訴
    人該部分之主張，本院亦毋庸加以審酌，附此敘明。
五、末按，法院為訴訟費用之裁判時，應確定其費用額，民事訴
    訟法第436 條之32第1 項準用第436 條之19第1 項定有明文
    。查本件上訴人應負擔之第二審訴訟費用確定為1,500 元，
    裁定如主文第2 項所示。
六、據上論結，本件上訴為不合法，依民事訴訟法第436 條之32
    第1 項、第2 項、第436 條之19第1 項、第444 條第1項 前
    段、第95條、第78條，裁定如主文。
中    華    民    國    99    年    12    月    20    日
              民事第三庭  審判長法  官  張益銘
                                法  官  毛彥程
                                法  官  林靜梅
以上正本係照原本作成
本裁定不得抗告
中    華    民    國    99    年    12    月    20    日
                                書記官  王奐淳

司法院資訊處製作；財團法人民間司法改革基金會備份。
